【裁判字號】    95,交抗,575
【裁判日期】    950829
【裁判案由】    聲明異議
【裁判全文】
臺灣高等法院臺中分院刑事裁定         95年度交抗字第575號
抗  告  人  交通部公路總局新竹區監理所苗栗監理站
抗  告  人
即受處分人  甲○○
上列抗告人等因受處分人違反道路交通管理處罰條例聲明異議案
件，不服臺灣苗栗地方法院中華民國九十五年七月十日所為裁定
（九十五年度交聲字第一七四號）提起抗告，本院裁定如下：
    主  文
原裁定撤銷。
本件發回臺灣苗栗地方法院。
    理  由
一、本件原審法院之裁定意旨，詳如後附原審法院交通事件裁定
    書之記載（如附件）。
二、原審法院認定抗告人即受處分人甲○○（以下簡稱為受處分
    人）有「汽車駕駛人，有二輛以上之汽車共同在道路上競駛
    」之交通違規行為，固屬有見，惟查：本件原處分機關就本
    件受處分人之交通違規行為，係於民國（下同）九十五年五
    月二十五日以竹監苗字第裁５４－Ｅ00000000號違
    反道路交通管理事件裁決書，對受處分人裁處罰鍰新台幣（
    下同）九萬元，並吊銷駕駛執照、三年內禁考，罰鍰和駕駛
    執照限於九十五年六月二十四日前繳納、繳送；另於同日以
    同上竹監苗字第裁５４－Ｅ00000000號違反道路交
    通管理事件裁決書，對汽車所有人邱欣怡裁處吊銷汽車牌照
    三個月，汽車牌照限於九十五年六月二十四日前繳送；以上
    各情有原處分機關上開裁決書影本二件在卷可稽（原審卷宗
    第十六、十七頁）。依據卷內資料，亦無證據顯示受處分人
    於本件交通違規時，其所駕駛車牌號碼為８３３１－ＨＮ號
    之自用小客車，已屬受處分人所有，則原審裁定以受處分人
    為裁罰對象，對受處分人裁處吊扣上開自用小客車之牌照三
    個月部分，其依據何在，似欠明瞭。又法院對於交通違規裁
    罰聲明異議事件，固可依據法令本於職權而變更原處分之裁
    罰內容，惟就本件受處分人被裁處罰鍰九萬元部分，原處分
    機關係依據「違反道路交通管理事件統一裁罰基準及處理細
    則之相關規定而為裁處。原審裁定將此部分改為裁處罰鍰三
    萬元，且未說明何以變更此部分裁罰之理由，亦欠妥適。此
    部分亦係本件原處分機關即交通部公路總局新竹區監理所苗
    栗監理站抗告所指摘之事項。是本件受處分人抗告意旨仍執
    陳詞，否認其有原審裁定所認定之交通違規行為，其抗告雖
    無理由，但本件原處分機關即交通部公路總局新竹區監理所
    苗栗監理站之抗告則為有理由，原審裁定復有首開可議之處
    ，自屬無可維持，應由本院將原審裁定撤銷，將本件發回原
    審法院。
三、爰依道路交通事件處理辦法第二十五條、第二十六條、刑事
    訴訟法第四百十三條前段裁定如主文。
中    華    民    國    95    年    8     月    29    日
               刑事第三庭  審判長法  官  王  增  瑜
                                 法  官  胡  忠  文
                                 法  官  廖  柏  基
上列正本證明與原本無異。
不得再抗告。
                                 書記官  王  麗  英
中    華    民    國    95    年    8     月    30    日
                                                      Ｆ


司法院資訊處製作；財團法人民間司法改革基金會備份。
